【裁判字號】    99,交上訴,32
【裁判日期】    990513
【裁判案由】    公共危險等
【裁判全文】
臺灣高等法院刑事判決                99年度交上訴字第32號
上  訴  人
即  被  告  乙○○
上列上訴人因公共危險等案件，不服臺灣板橋地方法院98年度交
訴字第247號，中華民國99年1月21日第一審判決（臺灣板橋地方
法院檢察署98年度偵字第30831 號），提起上訴，本院判決如下
：
    主  文
原判決撤銷。
乙○○犯過失傷害罪，處有期徒刑貳月；又犯肇事致人傷害逃逸
罪，累犯，處有期徒刑柒月。應執行有期徒刑柒月。
    事  實
一、乙○○於民國98年10 月17日15時45分許，駕駛車號5D-6673
    號自小客車，沿臺北縣板橋市○○路○ 段往文化路方向行駛
    至臺北縣板橋市○○路○段40 號前之時，本應注意車輛行駛
    時，駕駛人應注意車前狀況，並隨時採取必要之安全措施，
    而依當時天候晴，柏油路面乾燥、無缺陷，道路無障礙物，
    視距良好等狀況，又無不能注意之情形，竟疏未注意及此，
    乃從後擦撞右前方由甲○○所騎乘車號AC7-638 號重型機車
    ，致使甲○○人車向右側倒地，進而撞擊由不知情之丙○○
    停放於該處路邊停車格內之車牌號碼8951-VA 號自小客車，
    致受有腦震盪、頸部、右肩部及胸壁挫傷等之傷害，詎乙○
    ○於駕車肇事並使人受傷之後，竟未下車查看或對受傷之甲
    ○○施予救護，反而立即駕車逃離現場，嗣因甲○○跌倒起
    身後記下肇事車輛之車號，並報警處理，始循線查悉上情。
二、案經甲○○訴由臺北縣政府警察局海山分局報告臺灣板橋地
    方法院檢察署檢察官偵查起訴。
    理  由
一、按被告以外之人於審判外之言詞或書面陳述，除法律有規定
    者外，不得作為證據；又被告以外之人於審判外之陳述，雖
    不符合同法第159條之1至第159條之4之規定，但經當事人於
    審判程序同意作為證據，法院審酌該言詞陳述或書面陳述作
    成時之情況，認為適當者，亦得為證據，刑事訴訟法第 159
    條第1項及第159條之5第1項分別定有明文。經查，本判決所
    引用被告以外之人於審判外之陳述，固為傳聞證據，然檢察
    官、被告乙○○於本院準備程序時均表示同意作為證據，本
    院審酌上開證據資料製作時之情況，尚無違法不當及證明力
    明顯過低之瑕疵，亦認為以之作為證據應屬適當。揆諸前開
    規定，依刑事訴訟法第159 條之5 規定，認前揭證據資料均
    有證據能力。
二、上揭事實，業據被告於原審及本院審理時坦承不諱，核與證
    人即告訴人甲○○於警詢時及偵查中指證明確，此外復有道
    路交通事故現場圖、調查報告表（一）、（二）（見偵查卷
    第19-22頁）、現場暨車損照片共計16張（見偵查卷第31-38
    頁）、亞東紀念醫院診斷證明書（見偵查卷第48頁）、中醫
    診所診斷證明書各1份（見偵查卷第49 頁）等附卷可為佐證
    ，足認被告自白於前開時地駕車肇事使人受傷之犯行要與事
    實相符。另按汽車行駛時，駕駛人應注意車前狀況，並隨時
    採取必要之安全措施，道路交通安全規則第94條第3 項定有
    明文，被告駕車自應注意上開交通安全之相關規定，且並無
    不能注意之情事，竟疏未注意車前狀況而肇事，則其對於上
    開駕車肇事並使人受傷之行為自有過失甚明。從而，本件事
    證明確，被告犯行洵堪認定，應依法論科。
三、核被告所為，係犯刑法第284 條第1 項前段過失傷害罪、第
    185 條之4 肇事逃逸罪。其所犯上開2 罪之間，犯意各別，
    行為互異，應予分論併罰。查被告於96年間因違反電子遊戲
    場業管理條例案件，經臺灣臺北地方法院以96年度簡字第68
    2號判處有期徒刑5月確定，於96年6月5日易科罰金執行完畢
    ，有本院被告前案紀錄表1份在卷足憑，其於5年以內故意再
    犯本件有期徒刑以上之肇事逃逸罪，為累犯，應依刑法第47
    條第1項規定加重其刑。
三、原審認被告罪證明確，予以論罪科刑，固非無見，惟查：被
    告於原審判決後已與告訴人達成和解，有和解書1 紙附卷可
    參，原審未及審酌，分別就被告所犯上開2罪量處有期徒刑3
    月、8 月，尚嫌過重。被告執以提起上訴，為有理由，自應
    由本院將原判決撤銷改判。爰審酌被告前曾有賭博及違反電
    子遊戲場業管理條例前科，素行不佳，且有關禁止駕車肇事
    逃逸之觀念，多年來早已透過政令宣導及各類媒體廣為宣傳
    使各界周知，被告理應有所認識，竟在駕車肇事後未對傷者
    施予救助，隨即迅速逃離現場，心存僥倖，漠視車禍受害人
    之生命、身體法益，惡性不輕，復參酌被告駕車肇事之過失
    程度、所造成被害人身體及財產損害之情節，以及其於事發
    後坦承本件犯行，尚有悔意，且於原審判決後已與告訴人成
    立和解等一切情狀，分別就其所犯上開2罪各量處如主文第2
    項所示之刑，並定其應執行之刑。
據上論斷，應依刑事訴訟法第369條第1項前段、第364條、第299
條第1項前段，刑法第284條第1項前段、第185條之4、第47條第1
項、第51條第5款，刑法施行法第1條之1，判決如主文。
本案經檢察官吳茂松到庭執行職務。
中    華    民    國    99    年    5     月    13    日
                  刑事第五庭  審判長 法  官  高明哲
                                     法  官  高玉舜
                                     法  官  劉秉鑫
以上正本證明與原本無異。
如不服本判決，應於收受送達後10日內向本院提出上訴書狀，其
未敘述上訴之理由者並得於提起上訴後10日內向本院補提理由書
（均須按他造當事人之人數附繕本）「切勿逕送上級法院」。
                                     書記官  蔡宜蓁
中    華    民    國    99    年    5     月    13    日
附錄：本案論罪科刑法條全文
中華民國刑法第284條
（過失傷害罪）
因過失傷害人者，處6月以下有期徒刑、拘役或5百元以下罰金，
致重傷者，處1年以下有期徒刑、拘役或5百元以下罰金。
從事業務之人，因業務上之過失傷害人者，處1年以下有期徒刑
、拘役或1千元以下罰金，致重傷者，處3年以下有期徒刑、拘役
或2千元以下罰金。
中華民國刑法第185條之4
（肇事遺棄罪）
駕駛動力交通工具肇事，致人死傷而逃逸者，處6月以上5年以下
有期徒刑。

司法院資訊處製作；財團法人民間司法改革基金會備份。
